臺灣士林地方法院民事裁定
109年度訴字第1918號
上  訴  人  邱紅綢  
            陳文俊  
            陳文祥  
            陳松村  
            陳錦芳  
            陳錦良  
            陳秀鑾  
            陳素秋  
            康瑜真  
            魏美起  
            魏良國  
            魏良華  
            李寶玉  
            陳金龍  
上十四  人
送達代收人  彭怡華  
被上訴  人  黃陳勝美
            黃琦禎  
            黃聖鐘  
            黃獻鐘  
            黃火炎  
            黃玲珠  
            黃淑芳  
            黃特顯  
            黃紀恭仁
            黃重榮  
            黃昭男  
            黃盛昌  
            黃紀文  
            陳素蘭  
            黃素青  
            黃素錦  
兼上一人之
法定代理人  黃書家  
被上訴  人  黃書祥  
            黃書慶  
            黃麗君  
            黃東文  
            黃麗楓  
            林信良  
            林信忠  
            黃林美霞
            胡林美雲
            林美玉  
            林美蘭  
            杜林守  
上列當事人間請求給付租金等事件，上訴人對於中華民國111年2
月25日本院109年度訴字第1918號第一審判決，提起第二審上訴
，本院裁定如下:
    主  文
上訴人應於本裁定送達七日內，補繳第二審裁判費新臺幣貳萬捌
仟參佰柒拾捌元，逾期不補正，即駁回上訴。
    理  由
一、按訴訟標的之價額，由法院核定。核定訴訟標的之價額，以
    起訴時之交易價額為準；無交易價額者，以原告就訴訟標的
    所有之利益為準。以一訴主張數項標的者，其價額合併計算
    之。但所主張之數項標的互相競合或應為選擇者，其訴訟標
    的價額，應依其中價額最高者定之。因定期給付或定期收益
    涉訟，以權利存續期間之收入總數為準；期間未確定時，應
    推定其存續期間。但其期間超過10年者，以10年計算，民事
    訴訟法第77條之1第1項、第2項、第77條之2第1項、第77條
    之10定有明文。次按提起第二審上訴，應依訴訟標的金額繳
    納裁判費，民事訴訟法第77條之16規定甚明。又上訴不合程
    式或有其他不合法之情形而可以補正者，原第一審法院應定
    期間命其補正，如不於期間內補正，應以裁定駁回之，民事
    訴訟法第442條第2項亦有明定。
二、經查：㈠本件被上訴人於第一審之起訴聲明為：「⒈上訴人應
    連帶各給付被上訴人如原判決附表一第(五)項所示之金額；
    及自民國109年12月28日起至兩造就坐落臺北市○○區○○段○○
    段000地號土地之租賃契約終止之日止，按年連帶各給付被
    上訴人如原判決附表一第(七)項所示之金額（共計新台幣（
    下同）2萬0,659元）」、「⒉上訴人應連帶各給付被上訴人
    如原判決附表一第(六)項所示之金額；及自民國109年12月2
    8日起至兩造就坐落臺北市○○區○○段○○段000○000○000○000○0
    00地號土地之租賃契約終止之日止，按年連帶各給付被上訴
    人如原判決附表一第(八)項所示之金額（共計16萬0,250元
    ）」。㈡嗣經本院第一審判決為上訴人全部敗訴之判決，上
    訴人就原判決全部不服而提起上訴。查本件上訴訴訟標的價
    額經核定為180萬9,090元【計算式：(20,659《元/年》＋160,2
    50《元/年》）×10《年》《按兩造間之租賃關係為不定期租賃，
    依民事訴訟法第77條之10規定，以10年收入總數計算其訴訟
    標的價額》＝1,809,090《元》】，應徵第二審裁判費2 萬8,378
     元，未據上訴人繳納。茲依民事訴訟法第442 條第2 項前
    段規定，限上訴人於本裁定送達後7 日內向本院繳納，逾期
    不繳，即駁回上訴，特此裁定如主文所示。
中　　華　　民　　國　 111　　年　　6 　　月　　27　　日
                    民事第二庭  法  官  孫曉青
以上正本係照原本作成。
如不服本裁定關於核定訴訟標的價額部分，應於送達後10日內向
本院提出抗告狀，並繳納抗告費新臺幣1,000 元；其餘關於命補
繳裁判費部分，不得抗告。
中　　華　　民　　國　 111　　年　　6 　　月　　27    日
                                書記官  曾琬真